臺灣屏東地方法院刑事判決　　　　　　　100年度訴字第716號
公　訴　人　臺灣屏東地方法院檢察署檢察官
被　　　告　劉峰睿
選任辯護人　曾慶雲律師
上列被告因偽造文書等案件，經檢察官提起公訴（99年度偵字第
6180號），被告於準備程序就犯罪事實為有罪之陳述，本院合議
庭裁定由法官獨任進行簡式審判程序，判決如下：
    主  文
劉峰睿犯收受贓物罪，累犯，處有期徒刑陸月，如易科罰金，以
新臺幣壹仟元折算壹日；又犯寄藏贓物罪，累犯，處有期徒刑陸
月，如易科罰金，以新臺幣壹仟元折算壹日；又犯寄藏贓物罪，
累犯，處有期徒刑陸月，如易科罰金，以新臺幣壹仟元折算壹日
; 又犯行使偽造私文書罪，累犯，處有期徒刑陸月，如易科罰金
，以新臺幣壹仟元折算壹日，扣案之車身號碼BA○○○三二五號
沒收。應執行有期徒刑壹年拾月，如易科罰金，以新臺幣壹仟元
折算壹日，扣案之車身號碼BA○○○三二五號沒收。
    事  實
一、劉峰睿前於民國95年5 月間，因誣告案件，經臺灣臺南地方
    法院95年度簡字第1164號判決判處有期徒刑5 月確定，又於
    95年12月間，因竊盜案件，經臺灣高等法院臺南分院（臺南
    高分院）以95年度上易字第589 號判決判處有期徒刑1 年4
    月確定，上開二罪經同院以97年度聲減字第1 號判決減刑，
    並定應執行有期徒刑8 月又15日，於97年1 月3 日執行完畢
    。詎猶不知悔改，其為屏東縣長治鄉○○路88之1 號汽車修
    理廠（下稱劉峰睿之汽修廠）之負責人，竟利用職務之便，
    分別基於收受、寄藏贓物、偽造準私文書等犯意，於下列時
    間、地點為臚列之行為：
  (一)劉峰睿明知林耀國（所涉竊盜等罪嫌，另經通緝中）所持有
    、懸掛2433-WP 號車牌、引擎及車身號碼分別遭變造為C12S
    P041771 、00000000號之自小客車係來路不明之贓車（原車
    牌號碼6910-GL ，引擎及車身號碼分別係C12SP028398 、00
    000000號，為魏錫麟所有，於98年10月23日下午5 時10分許
    ，在臺南縣善化鎮○○路與民權路岔路口遭竊），劉峰睿仍
    基於收受贓物之犯意，於98年間，在屏東縣長治鄉○○路之
    某舊工廠，由林耀國將車借予其使用。
  (二)劉峰睿明知蔡財益（於99年3 月27日歿，所涉竊盜等罪嫌，
    另經檢察官為不起訴處分）所持有、懸掛3525-JH 號車牌、
    引擎號碼及車身號碼分別遭變造為AA-AN13076、BA07244 號
    之自小客車係來路不明之贓車（原車牌號碼2G-0130 ，引擎
    及車身號碼分別係AA-AN05659、BC01972 號，為吳宗儒所有
    ，於98年10月26日凌晨4 時許，在臺南縣歸仁鄉文化國小圍
    牆旁遭竊），仍基於寄藏贓物之犯意，於98年間，由蔡財益
    在上址劉峰睿之汽修廠將車交予其在該處寄賣，惟迄未成交
    賣出。
  (三)劉峰睿明知蔡財益所持有、懸掛955-MP號車牌、引擎號碼及
    車身號碼分別遭變造為1ZZ0000000、ZE1 ～0000000 號之自
    小客車係來路不明之贓車（原車牌號碼7002-MH ，引擎及車
    身號碼分別係1ZZA105233、ZE1 ～0000000 號，為洪慧賢所
    有，於99年3 月4 日上午7 時20分許，在高雄縣路竹鄉○○
    路105 巷16號旁遭竊），仍基於寄藏贓物之犯意，於99年初
    ，由蔡財益在上址劉峰睿之汽修廠將車交予其在該處寄賣，
    惟迄未成交賣出。
  (四)劉峰睿基於行使偽造準私文書之犯意，利用借屍還魂方式，
    先購得一部因事故撞毀致不堪使用之車牌號碼8422- XS號自
    小客車（車身號碼BA00325 號），再購入相同車款、型號之
    報廢車，於99年2 月間，在上址其所有之汽修廠內，自行將
    車號8422- XS號自小客車之車身號碼切割取下後焊接、並懸
    掛8422- XS號車牌在上開報廢車，以供己行駛而使用之，足
    以生損害於公路監理機關對車輛管理之正確性。嗣經警接獲
    線報，循線於99年3 月17日，在劉峰睿之汽修廠執行搜索而
    當場查獲，並扣得懸掛8422- XS號車牌之自小客車（焊接車
    身號碼BA00325 號）乙輛。
二、案經高雄市政府警察局刑事警察大隊報告臺灣屏東地方法院
    檢察署檢察官偵查起訴。
    理  由
一、按本件被告劉峰睿所犯為死刑、無期徒刑、最輕本刑3 年以
    上有期徒刑以外之罪，亦非屬高等法院管轄之第一審案件，
    被告於準備程式進行中，先就被訴事實為有罪之陳述，經告
    知簡式審判程式之旨，並聽取檢察官、被告之意見後，本院
    合議庭依刑事訴訟法第273 條之1 第1 項裁定進行簡式審判
    程序，是本案之證據調查，依同法第273 條之2 規定，不受
    同法第159 條第1 項、第161 條之2 、第161 條之3 、第16
    3 條之1 ，及第164 條至第170 條所規定證據能力認定及調
    查方式之限制，合先敘明。
二、上揭犯罪事實，業據被告劉峰睿供承不諱，核與證人蔡財益
    之妹謝蔡月梅、證人李新春、證人即被害人魏錫麟、吳宗儒
    、洪慧賢於警詢證述情節相符（見屏東地檢99年度偵字第61
    80號卷第100 至102 頁、第242 至243 頁、第137 至138 頁
    、第159 至160 頁、第231 至233 頁），此外復有失車- 唯
    讀案件基本資料、車輛電解前後對照圖、車籍查詢- 基本資
    料詳細畫面、贓物認領保管單、監錄進出車輛車籍查詢等資
    料在卷可稽（見屏東地檢99年度偵字第6180號卷第139 至14
    6 頁、第161 至168 頁、第234 至241 頁），足認被告之自
    白核與事實相符，應堪採信。本件事證明確，被告犯行堪以
    認定，應予依法論科。
三、論罪科刑部分：
  (一)按汽、機車之引擎號碼及車身號碼乃製造廠商對該汽車出廠
    時之識別文字，皆為汽車身份之證明，一則表示該車生產年
    份、產地、車型及序號以作為區別不同車輛之證明，一則代
    表其品質與商譽，為表示一定用意之證明，且經監理單位登
    記在案，而時下新款汽車復均將引擎及車身號碼烙印於車體
    各部位零件之上，用以防免汽車遭竊，則汽、機車之引擎及
    車體上所烙印之引擎及車身號碼，應依刑法第220條第1項規
    定，以私文書論（最高法院66年臺上字第1961號判例、76年
    度臺上字第2382號、82年度臺上字第2851號、90年度臺上字
    第3322號等判決意旨可資參照）；又倘將汽車上原有之車身
    號碼及引擎號碼磨去後，再打造另一號碼，乃具有創設性，
    應屬偽造而非變造；而汽車車身號碼及引擎號碼既具有辨識
    車輛之用途，監理機關管理汽、機車，亦係以車輛之牌號及
    車身號碼、引擎號碼為依據，則改造車身號碼、引擎號碼之
    結果，顯然足以妨害原車輛所有人、汽車製造廠商對該車輛
    資料之辨識及監理機關對車輛車籍資料管理之正確性（最高
    法院90年度臺上字第3322號、78年度臺上字第3663號、及69
    年度臺上字第360 號判決、66年臺上字第1961號判例、81年
    度臺上字第2398號、以及司法院82廳刑一字第05283 號函釋
    參照）。
  (二)核被告就上開犯罪事實一、(一)所為，係犯刑法第349 條第1
    項之收受贓物罪; 就上開犯罪事實一、(二)所為，係犯刑法第
    349 條第2 項之寄藏贓物罪; 就上開犯罪事實一、(三)所為，
    係犯刑法第349 條第2 項之寄藏贓物罪; 就上開犯罪事實一
    、(四)將事故車之車身號碼切除後焊接到報廢車上並使用之行
    為，核屬刑法第216 條、第210 條行使偽造準私文書，被告
    偽造私文書後，復持以行使，其偽造之低度行為，為行使之
    高度行為所吸收，不另論罪。
  (三)被告所犯上開4 罪，犯意各別，行為互殊，應予分論併罰。
  (四)又被告有如犯罪事實欄一所載之所載前案科刑及執行之情形
    ，有臺灣高等法院被告前案紀錄表1 份在卷可按，其於受徒
    刑之執行完畢後，5 年以內故意再犯如犯罪事實欄所示有期
    徒刑以上之4 罪，皆為累犯，均應依刑法第47條第1 項之規
    定加重其刑。
  (五)爰審酌被告劉峰睿正值青壯，不思勤奮工作、循正途以獲取
    正當報酬，圖不勞而獲而犯本件收受、寄藏贓物、行使偽造
    準私文書之罪，藉以處分他人失竊之贓物，以謀取暴利，所
    為並對警方追贓查緝及車籍管理，均構成嚴重影響，對社會
    危害不輕，有害於被改造車身號碼之所有人、社會交易安全
    ，所犯情節非輕；惟念其坦承犯行，犯後態度尚可及其就本
    件查獲車輛均尚未獲利，兼衡其犯罪動機、目的、手段、所
    生損害等一切情狀，分別量處如主文所示之刑，並依其資力
    、職業及社會地位等節，諭知易科罰金折算標準，暨定其應
    執行之刑，及諭知易科罰金折算標準，以示懲儆。
四、沒收部分：
    扣案之車身號碼BA00325 號，係被告所有暨供偽造準私文書
    所用，業據被告供承在卷，應依刑法第38條第1 項第2 款、
    第3 項規定沒收。
據上論斷，應依刑事訴訟法第273 條之1 第1 項、第284 條之1
、第299 條第1 項前段、第216 條、第220 條第1 項、第210 條
、第349 條第1 項、第2 項、第47條第1 項、第41條第1 項前段
、第8 項、第38條第1 項第2 款、第3 項、第51條第5 款，刑法
施行法第1 條之1 ，判決如主文。
本案經檢察官潘國威到庭執行職務。
中    華    民    國   100    年    8     月    5     日
                  刑事第三庭    法  官  蕭筠蓉
以上正本證明與原本無異。
如不服本判決應於收受判決後10日內向本院提出上訴書狀，並應
敘述具體理由；其未敘述上訴理由者，應於上訴期間屆滿後20日
內向本院補提理由書（均須按他造當事人之人數附繕本）「切勿
逕送上級法院」。
中    華    民    國   100    年    8     月    5     日
                                書記官  張語恬
附錄本判決論罪科刑法條全文：
刑法第210條
（偽造變造私文書罪）
偽造、變造私文書，足以生損害於公眾或他人者，處5 年以下有
期徒刑。
刑法第216條
（行使偽造變造或登載不實之文書罪）
行使第210 條至第215 條之文書者，依偽造、變造文書或登載不
實事項或使登載不實事項之規定處斷。
刑法第220條
（準文書）
在紙上或物品上之文字、符號、圖畫、照像，依習慣或特約，足
以為表示其用意之證明者，關於本章及本章以外各罪，以文書論
。
錄音、錄影或電磁紀錄，藉機器或電腦之處理所顯示之聲音、影
像或符號，足以為表示其用意之證明者，亦同。
刑法第349條
（普通贓物罪）
收受贓物者，處3 年以下有期徒刑、拘役或5 百元以下罰金。搬
運、寄藏、故買贓物或為牙保者，處5 年以下有期徒刑、拘役或
科或併科1 千元以下罰金。
因贓物變得之財物，以贓物論。